臺灣高雄地方法院刑事判決　　　　　　　 96年度易字第573號
公　訴　人　臺灣高雄地方法院檢察署檢察官
被　　　告　甲○○
上列被告因竊盜案件，經檢察官提起公訴（96年度偵字第1705號
），本院判決如下：
    主  文
甲○○犯攜帶兇器竊盜未遂罪，累犯，處有期徒刑肆月，如易科
罰金，以新臺幣壹仟元折算壹日。
    事  實
一、甲○○前於民國94年間因詐欺案件，經本院以94年度簡字第
    4763號判決判處有期徒刑3 月確定，於94年12月2 日易科罰
    金執行完畢，詎不知悔改，復意圖為自己不法之所有，於95
    年10月5 日上午11時45分前某時許，在高雄市旗津區二港口
    北側防波堤自行車道上，持客觀上足威脅人之生命、身體安
    全得供兇器使用之不詳工具，將高雄市政府工務局養護工程
    處設置於自行車道旁，自行政院海岸巡防署第五海岸巡總隊
    26海堤安檢所北方起算第4 支路燈燈桿下方鐵蓋拆卸，放置
    路邊，再將燈桿內之電纜線一端截斷拉出，待抽取至約35公
    尺後（毀損器物部分未據告訴），適為上開安檢所隊員蔡信
    隆與丙○○發覺，甲○○旋即留下未剪斷之電纜線及鐵蓋，
    並攜走該不詳工具，騎乘其父吳天瑞所有由其駕駛停放於該
    燈桿前約1 公尺處之車牌號碼JUH-223 號重型機車離去，因
    而未能得手，嗣經警抄錄該機車車號，循線通知甲○○到案
    說明，始悉上情。
二、案經內政部警政署高雄港務警察局報請臺灣高雄地方法院檢
    察署檢察官偵查起訴。
    理  由
一、證據能力意見：證人蔡信隆、丙○○於警詢之證述為審判外
    陳述，被告於準備程序中爭執渠證言之證據能力，復查無法
    定傳聞法則例外之情形，應認無證據能力。又證人蔡信隆於
    在檢察官偵查時，係以證人之身份，經檢察官告以具結之義
    務及偽證之處罰，經以具結擔保其證述之真實性，而司法實
    務運作上，咸認偵查中檢察官向被告以外之人所取得之陳述
    ，原則上均能遵守法律規定，不致違法取供，其可信性極高
    ，並無顯有不可信之情況，依刑事訴訟法第159 條之1 第2
    項規定，應得為證據。
二、訊據被告甲○○固坦認伊於上開時地，將機車停放上開高雄
    市政府設置燈桿前，而燈桿鐵蓋有外放及桿內電線有遭拉出
    等節，惟矢口否認有何竊盜犯行，辯稱：伊當時並無攜帶工
    具拆卸燈蓋，亦無拉出電線舉動，電線應早被他人拉出，伊
    只是站在該處如廁尿尿，在看人釣魚云云。惟查：
（一）被告甲○○於案發當時站立處旁之燈桿，確有遭人破壞燈
      桿下方鐵蓋，棄置路面，而桿內電線遭拉出外露約35公尺
      ，惟未遭取走等情事，業為被告所不爭執，核與證人蔡信
      隆於偵查中及證人丙○○於本院審理中結證之情節相符，
      並有現場相片及贓物認領保管單在卷可稽，是此部分之事
      實，堪以認定。
（二）被告雖否認當場有自燈桿拉扯電線之舉措云云，惟證人蔡
      信隆於偵查中結稱：「當天中午12點時，我搭乘丙○○騎
      乘巡邏機車準備回安檢所時，行經堤防便道時，看到北堤
      旁的電線桿，上面面板已經撬開，因前幾天高雄港警局向
      我們說最近有很多人偷電纜，請我們多注意，我覺得奇怪
      ，與丙○○往前查看，到約50公尺處，有人蹲在電線桿前
      背對我們，他旁邊不到1 公尺處停1 台機車，我們擔心他
      有帶攻擊性武器，於是先記下他車牌號碼，準備回所報警
      ，當我們在討論如何處理時，他好像發現，趕緊騎上機車
      ，往我們反方向騎走。從背影、身形來看，在場被告就是
      當天那位男子」等語，核與證人丙○○於本院審理時結稱
      ：「我當時與蔡信隆在防波堤上巡邏，準備返回安檢所時
      ，在防波堤上看到被告對著一盞路燈彎腰，做拉取的動作
      ，因為該處常有電纜線被偷情形，我們返回去看，在猶豫
      如何處理時，我們當時穿海巡隊制服，被告看到我們，就
      急忙騎乘停放約2 公尺旁機車離開，我們沒有追被告，而
      到路燈下看，發現燈蓋被打開，電線已裸露一段距離在地
      上。當時沒有看到被告有尿尿的動作，現場也沒有尿騷味
      」等語，互核其證詞相符，指認無訛。而證人2 人案發時
      距離被告甚近，且觀察有一定時間，對被告舉措清晰可見
      ，應無誤會可能，且渠與被告並無怨隙，亦具結擔保依其
      見聞如實陳述，自無誣攀被告動機，足證被告甲○○於證
      人2 人巡邏行經該處時，確有面向該處燈桿，自已拆卸燈
      蓋之燈桿內，拉出末端已截斷電線一定長度，嗣因發現證
      人2 人到場，始行騎乘機車離去現場，致未及攜走電線行
      竊得逞等節，堪以認定。被告雖辯稱是在場如廁、觀看他
      人釣魚云云，惟如其僅係觀人釣魚或如廁，焉會有屈身在
      燈桿前做拉扯電線動作，又遇他人近身即匆忙離去之舉，
      其辯詞無足採信。是以，被告基於不法所有意圖，而著手
      行竊電線之犯行堪以認定。
（三）又查證人蔡信隆、丙○○於偵查及審理中結證之詞，固均
      未見聞被告有攜帶任何工具之情事，又被告到案後亦未遭
      查扣任何作案工具，惟佐以案發現場燈桿下方鐵蓋遭卸除
      ，而鐵蓋由螺絲固定，若非持起子等工具，當無可能徒手
      開啟之理，且燈蓋內電線直徑非細，亦無徒手截斷可能，
      此節同據證人丙○○於本院審理中證述明確，亦有現場燈
      桿遭竊照片附於警卷可佐。再者，被告雖稱本件鐵蓋卸除
      諒係之前不詳人士所為，然該人若花費勞力、時間拆卸燈
      蓋，意亦在竊取燈桿內電線，豈有未完成竊走電線即自行
      中止犯行，而任由被告坐享其成之理，且查證人丙○○、
      蔡信隆於本件案發當時在該處附近巡邏，並未有其他可疑
      人士在場。是以，本件應係被告持不明工具，破壞燈桿鐵
      蓋，再將桿內電線一端截斷著手抽取電線無疑，又鐵蓋或
      配件螺絲均金屬材質，又電線有非粗，其所攜工具足資以
      破壞鐵蓋及截斷電線，若持以傷人，自足以對人之生命、
      身體產生威脅，自屬兇器無訛。是以，被告持兇器著手竊
      盜上開燈桿內電線之行為，亦可認定。
（四）綜上，本件事證明證，被告攜帶兇器竊盜未遂之犯行洵堪
      認定，應依法論科。
二、按刑法第321 條第1 項第3 款規定所謂之兇器，其種類並無
    限制，凡客觀上足對人之生命、身體、安全構成威脅，具有
    危險性之兇器均屬之（最高法院79年臺上字第5253號著有判
    例），被告所持不明工具，為足以殺傷人生命、身體之器械
    ，顯為具有危險性之兇器，已如上述。故核被告甲○○所為
    ，係犯刑法第321 條第2 項、第1 項第3 款之加重竊盜未遂
    罪。被告雖著手於竊盜行為之實施，惟尚未得手之際即為他
    人發現而未得逞，為未遂犯，應依刑法第25條第2 項規定，
    按既遂犯之刑度減輕其刑。又其前於94年間因詐欺案件，經
    本院以94年度簡字第4763號判決判處有期徒刑3 月確定，於
    94年12月2 日易科罰金執行完畢，有台灣高等法院被告前案
    紀錄表可憑，而其於5 年內故意再犯本件有期徒刑以上之罪
    ，為累犯，應依刑法第47條第1 項之規定，加重其刑，並依
    法先加後減之。爰審酌被告正值盛年，不思循正途賺取所需
    ，竟貪圖私慾，以持不明工具破壞公物之方式，著手竊取公
    有財物，危害公有財產安全及民眾利用公物便利性，並使管
    理機關增加修復公帑花費，所生損害非輕，又其犯後矢口犯
    行，態度不佳，另其甫於95年1 月間亦因竊盜案件，經本院
    論罪科刑，有上開前案紀錄表可佐，猶不知悔改，再犯本件
    竊盜犯行，足認素行非佳等一切情狀，量處如主文所示之刑
    ，並斟酌被告之職業、教育程度、家庭經濟狀況等情狀（此
    見警卷調查詢問筆錄受詢問人欄即明），諭知以1,000 元折
    算1 日之易科罰金折算標準。至被告行竊時使用不明工具，
    並未扣案，又非違禁物，為免執行困難，爰不為沒收之諭知
    。
據上論斷，應依刑事訴訟法第299 第1 項前段，刑法第321 條第
2 項、第1 項第3 款、第25條第2 項、第47條第1 項、第41條第
1 項，刑法施行法第1 條之1 ，判決如主文
本案經檢察官乙○○到庭執行職務。
中　　華　　民　　國　　96　　年　　6 　　月　　21　　日
                  刑事第14庭    審判長法　官
                                      法  官
                                      法  官
以上正本證明與原本無異。
如不服本判決，應於判決送達後10日內，向本院提出上訴狀。
                                書記官  謝群育
中　　華　　民　　國　　96　　年　　6 　　月　　21　　日
附錄法條：
中華民國刑法第321條
犯竊盜罪而有下列情形之一者，處6 月以上、5 年以下有期徒刑
：
  一、於夜間侵入住宅或有人居住之建築物、船艦或隱匿其內而
      犯之者。
  二、毀越門扇、牆垣或其他安全設備而犯之者。
  三、攜帶兇器而犯之者。
  四、結夥三人以上而犯之者。
  五、乘火災、水災或其他災害之際而犯之者。
  六、在車站或埠頭而犯之者。
前項之未遂犯罰之。
